【裁判字號】    98,易,1588
【裁判日期】    990204
【裁判案由】    竊盜
【裁判全文】
臺灣高雄地方法院刑事判決              98年度易字第1588號
公  訴  人  臺灣高雄地方法院檢察署檢察官
被      告  甲○○
上列被告因竊盜案件，經檢察官提起公訴（98年度偵緝字第2367
號），本院裁定改行簡式審判程序審理，判決如下：
    主  文
甲○○共同犯攜帶兇器竊盜罪，累犯，處有期徒刑捌月，扣案美
工刀壹支沒收。
    事  實
一、甲○○前因竊盜、施用毒品等案件，經本院分別判處有期徒
    刑10月、4 月、5 月、7 月確定，嗣上開各罪經減刑並定應
    執行刑後，於民國96年9 月30日縮刑期滿執行完畢，猶不知
    悔改，竟與乙○○（另案偵辦）共同意圖為自己不法所有，
    而基於竊盜之犯意聯絡，於98年7 月6 日凌晨1 時許，由乙○○駕駛車牌號碼0481-XM 號自小客車，搭載甲○○及不知
    情之邱娟娟（業經臺灣高雄地方法院檢察署檢察官為不起訴
    處分確定），行經高雄縣大寮鄉○○○路128 巷產業道路旁
    之香蕉園時，由乙○○下車並以其所有客觀上足供兇器使用
    之美工刀1 把，割斷香蕉樹之香蕉，甲○○則在旁把風，2
    人共同竊取丙○○所有重約90公斤，價值約新臺幣630 元之
    香蕉3 串得手後，旋將所竊得之上開香蕉搬抬至上開自小客
    車後行李箱內預備離去。嗣巡邏員警發現甲○○等人形跡可
    疑，乃上前盤查，當場發現竊得之香蕉（已由丙○○領回）
    ，並扣得乙○○所有供其與甲○○行竊所用之美工刀1 把，
    因而查悉上情，乙○○則趁隙逃逸。
二、案經高雄縣政府警察局林園分局報請臺灣高雄地方法院檢察
    署檢察官偵查起訴。
    理  由
一、本件被告甲○○所犯為死刑、無期徒刑或最輕本刑為3 年以
    上有期徒刑以外之罪，其於本院審理時就被訴事實為有罪之
    陳述，經法官告知簡式審判程序之旨，並聽取公訴人及被告
    之意見後，依刑事訴訟法第273 條之1 第1 項規定，裁定進
    行簡式審判程序。
二、上開犯罪事實，業據被告於本院審理時坦承不諱，核與證人
    即被害人丙○○於警詢中之證述、證人邱娟娟於警詢、偵查
    中之證述相符，並有高雄縣政府警察局林園分局搜索扣押筆
    錄、扣押物品目錄表、贓物認領保管單各1 紙及現場照片5
    張在卷可稽，復有美工刀1 支扣案足憑，足認被告上開自白
    核與事實相符，是本件事證明確，被告犯行，洵堪認定。
三、按刑法第321 條第1 項第3 款之攜帶兇器竊盜罪，係以行為
    人攜帶兇器竊盜為其加重條件，此所謂兇器，其種類並無限
    制，凡客觀上足對人之生命、身體、安全構成威脅，具有危
    險性之兇器均屬之，且祇須行竊時攜帶此種具有危險性之兇
    器為已足，並不以攜帶之初有行兇之意圖為必要（最高法院
    79年臺上字第5253號判例足資參照）。查本件被告與共犯乙○○行竊時所使用之美工刀1 支，既足以割斷生長於香蕉樹
    之香蕉，顯見質地堅硬，依社會一般觀念均足以對人之生命
    、身體安全構成威脅，在客觀上顯然具有危險性，應屬兇器
    無訛。故核被告所為，係犯刑法第321 條第1 項第3 款之攜
    帶兇器竊盜罪。其與共犯乙○○就上開竊盜犯行，有犯意聯
    絡及行為分擔，為共同正犯。又被告前因竊盜、施用毒品等
    案件，經本院分別判處有期徒刑10月、4 月、5 月、7 月確
    定，嗣上開各罪經減刑並定應執行刑後，於96年9 月30日縮
    刑期滿執行完畢之事實，有臺灣高等法院被告前案紀錄表1
    份在卷可參，其於有期徒刑執行完畢後5 年內，再故意犯本
    件有期徒刑以上之罪，為累犯，應依刑法第47條第1 項之規
    定加重其刑。爰審酌被告不思循正當工作賺取財富，為圖私
    利，竟與乙○○共同持兇器竊取他人所有之物，影響社會治
    安，並造成他人生命財產之威脅，所為實屬不該；惟念其犯
    後坦承犯行，態度尚可，且所竊得財物價值甚輕，並已由被
    害人領回，有贓物認領保管單在卷可按，犯罪所生危害已有
    降低等一切情狀，量處如主文所示之刑，至公訴檢察官雖當
    庭請求量處被告有期徒刑10月，然本院審酌上述情況，認被
    告量處如主文所示之刑，較為適當。末扣案之美工刀1 支，
    為共犯乙○○所有且為供其2 人犯本件竊盜罪所用之物，業
    據被告供述在卷（參本院98易1588號卷第39頁），依共犯責
    任共同原則，爰依刑法第38條第1 項第2 款之規定宣告沒收
    。
據上論斷，應依刑事訴訟法第273 條之1 、第284 條之1 、第29
9 條第1 項前段，刑法第28條、第321 條第1 項第3 款、第47條
第1 項、第38條第1 項第2 款，判決如主文。
本案經檢察官余彬誠到庭執行職務。
中    華    民    國    99    年     2    月    4     日
                  刑事第十五庭  法  官    王俊彥
如不服本判決應於收受判決後10日內向本院提出上訴書狀，並應
敘述具體理由。其未敘述上訴理由者，應於上訴期間屆滿後20日
內向本院補提理由書(均須按他造當事人之人數附繕本)「切勿逕
送上級法院」。
以上正本證明與原本無異。
中    華    民    國    99    年     2    月    4     日
                                書記官   黃園芳
附錄本案論罪法條：
中華民國刑法第321 條
（加重竊盜罪）
犯竊盜罪而有左列情形之一者，處6 月以上、5 年以下有期徒刑
：
一、於夜間侵入住宅或有人居住之建築物、船艦或隱匿其內而犯
    之者。
二、毀越門扇、牆垣或其他安全設備而犯之者。
三、攜帶兇器而犯之者。
四、結夥三人以上而犯之者。
五、乘火災、水災或其他災害之際而犯之者。
六、在車站或埠頭而犯之者。
前項之未遂犯罰之。

司法院資訊處製作；財團法人民間司法改革基金會備份。
